# 关于无条件退货和定价权未转移至经销商的收入确认时点

提问人：15229090396 时间：2022-09-28 22:02:47
陈版主，你好，我想咨询您一个问题：关于对经销商具有无条件退货的销售，并且经销商对最终客户的定价权在我们这，同时我们需要对经销商的毛利率进行保证，我们是否可以以经销商签收时点来确认收入？

回答人：chenyiwei
这种情况下经销商是代理人的可能性更大，即其在将商品交付给最终客户之前，并不控制这些商品。所以收入确认时点应当是商品被交付给最终客户时。
本企业将商品交付给经销商时按成本转为委托代销商品，收到经销商的款项确认为负债。到经销商将商品交付给最终客户时，本企业才能确认收入。